臺灣苗栗地方法院民事裁定
111年度補字第700號
原      告  魏郁芳  
訴訟代理人  林雅儒律師
上列原告與被告A01等間債務人異議之訴事件，原告起訴未據繳
納裁判費。按以一訴主張數項標的者，其價額合併計算之。但所
主張之數項標的互相競合或應為選擇者，其訴訟標的價額，應依
其中價額最高者定之；因定期給付或定期收益涉訟，以權利存續
期間之收入總數為準，民事訴訟法第77條之2第1項、第77條之10
前段分別定有明文。次按債務人異議之訴之訴訟標的為該債務人
之異議權，法院核定此訴訟標的之金額或價額，應以該債務人本
於此項異議權，請求排除強制執行所有之利益為準（最高法院92
年度台抗字第659號裁定要旨參照）。再按對原告所提客觀訴之
合併，其訴訟標的雖不相同，惟自經濟上觀之，其訴訟目的一致
，不超出終局標的範圍，依首揭規定，訴訟標的價額應以其中價
額最高者定之（最高法院104年度第8次民事庭會議㈠意旨參照）
。查：
原告訴之聲明第1項請求本院111年度司執字第4914號強制執行
  事件（下稱系爭執行事件）之執行程序應予撤銷，此部分訴訟
  標的價額，依前開說明，應以原告本於其異議權請求排除強制
  執行所有之利益即被告聲請強制執行之債權額計算，經核定為
  新臺幣（下同）63萬元。
訴之聲明第2項請求被告不得執臺灣臺中地方法院108年度家親
  聲字第406號民事裁定（下稱系爭裁定）對原告強制執行。查
  系爭裁定主文欄記載：「相對人應自本裁定確定之日起，分別
  至聲請人A01、B01、C01成年之日止，按月於每月5日前，各給
  付聲請人A01、B01、C01扶養費用新臺幣7,000元，並自本裁定
  確定之日起有遲誤一期履行，當期以後之1、2、3期之給付視
  為亦以到期。」，此部分屬係屬因定期給付或定期收益涉訟，
  依前開說明，訴訟標的價額應以A01、A02、A03於系爭裁定確
  定之日起至成年日止，所得受領之扶養費為準，經核定如附表
  所示為1,659,000元。
綜上，原告上開請求之訴訟標的雖異，惟自經濟上觀之，訴訟
  目的皆在阻卻前揭強制執行程序，未逸脫終局標的範圍，揆諸
  前開說明，本件訴訟標的價額應擇其最高者核定。而系爭裁定
  核定之價額較系爭執行事件核定之價額為高，是本件訴訟標的
  價額核定為1,659,000元，應徵第一審裁判費17,434元。茲依
  民事訴訟法第249條第1項但書規定，限原告於本裁定送達翌日
  起7日內補繳，逾期不繳，即駁回其訴，特此裁定。
中　　華　　民　　國　　111 　年　　7 　　月　　8 　　日
                  民事第一庭  法　官　宋國鎮
以上正本係照原本作成。
如不服本裁定關於核定訴訟標的價額部分，應於送達後10日內向
本院提出抗告狀，並繳納抗告費新臺幣1,000 元；其餘關於命補
繳裁判費部分，不得抗告。
中　　華　　民　　國　　111 　年　　7 　　月　　 8　  日
                              書記官　郭娜羽
附表：
編號 相對人 出生日期 系爭裁定確定之日 扶 養 費 計算中止日 月數 價    額 （計算式：7,000元×月數） 1 A01 92年6月26日 108年10月21日 112年6月26日 44 308,000 元 2 B01 95年12月1日  115年12月1日 85 595,000 元 3 C01 97年10月23日  117年10月23日 108 756,000 元 合  計      1,659,000 元 備註： 按滿18歲為成年；中華民國109年12月25日修正之民法第12條，自112年1月1日施行；於中華民國112年 1月1日前滿18歲而於同日未滿20歲者，自同日起為成年；於中華民國112年1月1日未滿20歲者，於同日前依法院裁判已得享有至20歲或成年之權利或利益，自同日起，除法律另有規定外，仍得繼續享有該權利或利益至20歲，民法第12條、民法總則施行法第3條之1分別定有明文。故： ⒈相對人A01於92年6月26日出生，至112年1月1日止為19歲，故A01成年日應為112年1月1日，惟系爭裁定既已認原告應每月給付被告A01扶養費用7,000元，至被告A01成年之日止，是被告A01之扶養費利益仍應計算至其20歲之日止，即112年6月26日。 ⒉相對人B01於95年12月1日出生，至112年1月1日止為16歲，故B01成年日應為115年12月1日。 ⒊相對人C01於97年10月23日出生，至112年1月1日止為14歲，故C01成年日應為117年10月23日。